【裁判字號】    99,易,3276
【裁判日期】    991118
【裁判案由】    詐欺
【裁判全文】
臺灣臺中地方法院刑事判決              99年度易字第3276號
公  訴  人  臺灣臺中地方法院檢察署檢察官
被      告  甲○○
上列被告因詐欺案件，經檢察官提起公訴（99年度偵字第17547
號），被告於準備程序中就被訴事實為有罪之陳述，經告以簡式
審判之旨，並聽取意見後，本院合議庭裁定由受命法官獨任進行
簡式審判程序，判決如下：
    主    文
甲○○犯如附表編號1至14所示之罪，均累犯，各處如附表編號1
至14所示之刑。應執行有期徒刑肆年陸月。
    犯罪事實
一、甲○○前於民國95年間，因侵占案件，經本院以95年度中簡
    字第1576號判處有期徒刑6月確定，於95年11月28日易科罰
    金執行完畢。甲○○約97年底結識乙○○，並得知乙○○頗
    有積蓄，甲○○實際上並未在大陸地區投資上海星巴克（即
    國際知名之Starbuck）餐廳，亦未在大陸崑山地區開設星巴
    克加盟店，竟基於意圖為自己不法所有之犯意，向乙○○佯
    稱：渠投資開設之上海星巴克餐廳，獲利頗豐云云，邀集乙
    ○○一起投資，並於98年2月13日，佯與乙○○簽訂合約書
    ，約定雙方投資上海星巴克餐廳加盟案，共同合資新臺幣（
    下同）600萬元，其中350萬元由乙○○出資，每月甲○○將
    給付20萬元之加盟利潤予乙○○，乙○○信以為真而陷於錯
    誤，即依約於如附表編號1所示之日期之方式，先後將如附
    表編號1所示之2筆金額交付予甲○○。甲○○則將其中之40
    萬元交予乙○○佯稱係投資上海星巴克之2個月利潤，以取
    信乙○○。嗣甲○○因見乙○○未發現其詐術，復另行基於
    意圖為自己不法所有之犯意，向乙○○佯稱：其欲在大陸崑
    山地區加盟開設星巴克分店為由，邀乙○○一同出資，並向
    乙○○表示，每投資350萬元，每月均可分得20萬元之利潤
    ，乙○○不疑有他，復於98年6月2日，以如附表編號2所示
    之方式，交付如附表編號2所示之金額予甲○○；甲○○得
    手後，復食髓知味，竟另分別基於意圖為自己不法所有之犯
    意，陸續於如附表編號3至7所示之時間，向乙○○佯稱：開
    設崑山星巴克須購置大貨車等設備，須錢周轉，如乙○○願
    借錢給其，所借之金錢均屬投資於崑山星巴克餐廳云云，乙
    ○○因而陷於錯誤，再於如附表編號3至7所示之日期及方式
    ，將如附表編號3至7所示之金額交付予甲○○。甲○○因應
    允乙○○於98年底，將連本帶利返還乙○○，然無法兌現，
    甲○○遂另分別基於意圖為自己不法所有之犯意，向乙○○
    佯稱，其所有資金均已投資崑山星巴克餐廳，手頭很緊，須
    要用錢，待星巴克餐廳營運獲利將會返還借錢云云，乙○○
    因而陷於錯誤，分別於附表編號8至14所示日期，以附表編
    號8至14所示方式，交付如附表編號8至14之金額予甲○○。
    嗣事後甲○○並未依照合約約定按月給付加盟利予乙○○，
    且始終未提出開設分店之相關資料，又避不見面，乙○○始
    知上當受騙。
二、案經乙○○訴由臺灣臺中地方法院檢察署檢察官偵查起訴。
    理    由
一、訊據被告甲○○對於前揭犯罪事實坦承不諱，核與告訴人即
    證人乙○○指訴情節相符，復有刑事告訴狀、合約書影本、
    本票影本、合作金庫銀行永安分行帳號0000000000000號存
    摺封面及內頁影本、花旗銀行台中分行帳號0000000000號支
    票存款/活期存款帳戶交易概要及內頁影本、玉山銀行大雅
    分行帳號0000000000000號存摺封面及內頁影本、合作金庫
    商業銀行匯款申請書代收入傳票（二）影本3紙、玉山銀行
    匯款回條影本1紙、臺彎新光商業銀行股份有限公司99年6月
    24日（99）新光銀大墩字第990199號函檢送帳號0000000000
    000之申設人資料、合作金庫商業銀行永安分行99年10月20
    日合金永安字第0990003851號函檢送乙○○存款帳號000000
    0000000號帳戶交易明細表、臺彎新光商業銀行股份有限公
    司99年10月21日（99）新光銀大墩字第990306號函檢附余永
    駿帳號0000000000000號帳戶交易資料、玉山銀行大雅分行9
    9年10月26日玉山大雅字第0991019002號函檢附陳柏翰帳號
    0000000000000號帳戶交易明細、花旗（台灣）商業銀行台
    中分行99年10月21日（99）政查字第38809號函檢送乙○○
    帳戶交易明細資料等在卷可稽，核被告之自白與事實相符，
    堪信為真。本案事證明確，被告前揭詐欺犯行，堪予認定，
    應依法論科。
二、核被告甲○○前揭所為，均係犯刑法第339條第1項之詐欺取
    財罪。被告先後於如附表編號1至14所示14次，分別以投資
    、借款等事由陸續詐騙告訴人之犯行，犯意各別，應予分論
    併罰。被告前於95年間，因侵占案件，經本院以95年度中簡
    字第1576號判處有期徒刑6月確定，於95年11月28日易科罰
    金執行完畢之事實，有臺灣高等法院被告前案紀錄表在卷足
    憑，被告於有期徒刑之執行完畢，5年內故意再犯本案有期
    徒刑以上之罪，均為累犯，應依刑法第47條第1項之規定，
    分別加重其刑。爰審酌被告不思以正當途徑獲取金錢，利用
    告訴人乙○○對其之信任，詐騙告訴人財物，所詐得之款項
    合計高達1716萬元，惡性非輕，並造成告訴人重大損失，並
    考量其於偵查中否認犯行，嗣於本院審理時始坦承犯行之犯
    後態度，及尚未賠償告訴人之損失、其犯罪之動機、目的、
    手段及各次詐得之金額，並酌量公訴檢察官具體求刑5年，
    本院認稍嫌過重等一切情狀，分別量處如主文所示之刑，並
    定其應執行之刑。
據上論斷，應依刑事訴訟法第273條之1第1項、第299條第1項前
段，刑法第339條第1項、第47條第1項、第51條第5款，刑法施行
法第1條之1第1項、第2項前段，判決如主文。
本案經檢察官丙○○到庭執行職務。
中    華    民    國    99    年    11    月    18    日
                  刑事第八庭    法  官  李慧瑜
以上正本證明與原本無異。
如不服本判決應於收受判決後10日內向本院提出上訴書狀，並應
敘述具體理由；其未敘述上訴理由者，應於上訴期間屆滿後20日
內向本院補提理由書（均須按他造當事人之人數附繕本）「切勿
逕送上級法院」。
                                書記官  張雅慧
中    華    民    國    99    年    11    月    18    日
附錄論罪科刑法條
中華民國刑法第339條
意圖為自己或第三人不法之所有，以詐術使人將本人或第三人之
物交付者，處5年以下有期徒刑、拘役或科或併科1千元以下罰金
。
以前項方法得財產上不法之利益或使第三人得之者，亦同。
前二項之未遂犯罰之。
附表：
┌──┬──────┬────┬──────────────┬────────────────┐
│編號│交付日期    │金額（新│交付金額之方式              │宣告刑                          │
│    │            │臺幣）  │                            │                                │
├──┼──────┼────┼──────────────┼────────────────┤
│ 1  │98年2月13日 │100萬元 │以現金交付甲○○            │甲○○意圖為自己不法之所有，以詐│
│    │            │        │                            │術使人將本人之物交付，累犯，處有│
│    │            │        │                            │期徒刑拾月。                    │
│    ├──────┼────┼──────────────┤                                │
│    │98年2月23日 │250萬元 │自乙○○之合作金庫銀行帳號17│                                │
│    │            │        │00000000000號帳戶轉帳匯入周 │                                │
│    │            │        │兆宏指定之不詳金融機構帳戶內│                                │
├──┼──────┼────┼──────────────┼────────────────┤
│ 2  │98年6月2日  │351萬元 │自乙○○之合作金庫銀行帳號17│甲○○意圖為自己不法之所有，以詐│
│    │            │        │00000000000號帳戶轉帳匯入周 │術使人將本人之物交付，累犯，處有│
│    │            │        │兆宏指定之不詳金融機構帳戶內│期徒刑拾月。                    │
├──┼──────┼────┼──────────────┼────────────────┤
│ 3  │98年6月15日 │20萬元  │自乙○○之合作金庫銀行帳號17│甲○○意圖為自己不法之所有，以詐│
│    │            │        │00000000000號帳戶提領現金交 │術使人將本人之物交付，累犯，處有│
│    │            │        │付甲○○                    │期徒刑肆月。                    │
├──┼──────┼────┼──────────────┼────────────────┤
│ 4  │98年7月3日  │27萬元  │自乙○○之合作金庫銀行帳號17│甲○○意圖為自己不法之所有，以詐│
│    │            │        │00000000000號帳戶提領現金交 │術使人將本人之物交付，累犯，處有│
│    │            │        │付甲○○                    │期徒刑肆月。                    │
├──┼──────┼────┼──────────────┼────────────────┤
│ 5  │98年7月17日 │30萬元  │自乙○○之合作金庫銀行帳號17│甲○○意圖為自己不法之所有，以詐│
│    │            │        │00000000000號帳戶提領現金交 │術使人將本人之物交付，累犯，處有│
│    │            │        │付甲○○                    │期徒刑肆月。                    │
├──┼──────┼────┼──────────────┼────────────────┤
│ 6  │98年9月28日 │230萬元 │自乙○○之合作金庫銀行帳號17│甲○○意圖為自己不法之所有，以詐│
│    │            │        │00000000000號帳戶轉帳匯入周 │術使人將本人之物交付，累犯，處有│
│    │            │        │兆宏指定之不詳金融機構帳戶內│期徒刑捌月。                    │
├──┼──────┼────┼──────────────┼────────────────┤
│ 7  │98年11月11日│200萬元 │自乙○○之合作金庫銀行帳號17│甲○○意圖為自己不法之所有，以詐│
│    │            │        │00000000000號帳戶提領現金交 │術使人將本人之物交付，累犯，處有│
│    │            │        │付甲○○                    │期徒刑捌月。                    │
├──┼──────┼────┼──────────────┼────────────────┤
│ 8  │99年2月12日 │41萬元  │自乙○○之花旗銀行帳號668210│甲○○意圖為自己不法之所有，以詐│
│    │            │        │5532號帳戶提領現金交付甲○○│術使人將本人之物交付，累犯，處有│
│    │            │        │                            │期徒刑肆月。                    │
├──┼──────┼────┼──────────────┼────────────────┤
│ 9  │99年3月5日  │80萬元  │自乙○○之合作金庫銀行帳號17│甲○○意圖為自己不法之所有，以詐│
│    │            │        │00000000000號帳戶提領現金交 │術使人將本人之物交付，累犯，處有│
│    │            │        │付甲○○                    │期徒刑柒月。                    │
├──┼──────┼────┼──────────────┼────────────────┤
│ 10 │99年3月22日 │100萬元 │自乙○○之合作金庫銀行帳號17│甲○○意圖為自己不法之所有，以詐│
│    │            │        │00000000000號帳戶提領現金交 │術使人將本人之物交付，累犯，處有│
│    │            │        │付甲○○                    │期徒刑柒月。                    │
├──┼──────┼────┼──────────────┼────────────────┤
│ 11 │98年12月15日│192萬元 │自陳柏翰之玉山商業銀行帳號03│甲○○意圖為自己不法之所有，以詐│
│    │            │        │00000000000號帳戶轉帳匯入周 │術使人將本人之物交付，累犯，處有│
│    │            │        │兆宏指定之余永駿設於新光銀行│期徒刑捌月。                    │
│    │            │        │帳號0000000000000號帳戶內   │                                │
├──┼──────┼────┼──────────────┼────────────────┤
│ 12 │99年1月20日 │30萬元  │自乙○○之合作金庫銀行帳號17│甲○○意圖為自己不法之所有，以詐│
│    │            │        │00000000000號帳戶轉帳匯入周 │術使人將本人之物交付，累犯，處有│
│    │            │        │兆宏指定之余永駿設於新光銀行│期徒刑肆月。                    │
│    │            │        │帳號0000000000000號帳戶內   │                                │
├──┼──────┼────┼──────────────┼────────────────┤
│ 13 │99年1月29日 │30萬元  │自乙○○之合作金庫銀行帳號17│甲○○意圖為自己不法之所有，以詐│
│    │            │        │00000000000號帳戶轉帳匯入周 │術使人將本人之物交付，累犯，處有│
│    │            │        │兆宏指定之余永駿設於新光銀行│期徒刑肆月。                    │
│    │            │        │帳號0000000000000號帳戶內   │                                │
├──┼──────┼────┼──────────────┼────────────────┤
│ 14 │99年2月4日  │35萬元  │自乙○○之合作金庫銀行帳號17│甲○○意圖為自己不法之所有，以詐│
│    │            │        │00000000000號帳戶轉帳匯入周 │術使人將本人之物交付，累犯，處有│
│    │            │        │兆宏指定之余永駿設於新光銀行│期徒刑肆月。                    │
│    │            │        │帳號0000000000000號帳戶內   │                                │
└──┴──────┴────┴──────────────┴────────────────┘

司法院資訊處製作；財團法人民間司法改革基金會備份。
